【裁判字號】    95,訴,1154
【裁判日期】    950602
【裁判案由】    偽證
【裁判全文】
臺灣臺中地方法院刑事判決              95年度訴字第1154號
公  訴  人  臺灣臺中地方法院檢察署檢察官
被      告  丙○○
                      50弄2.
                    （現在臺灣臺中監獄執行中）
            甲○○
                      0弄27.
                    警察局和美分局收容中）
上列被告等因偽證案件，經檢察官提起公訴（95年度偵字第2200
號），被告等於本院行準備程序時就被訴事實為有罪之陳述，經
受命法官聽取當事人意見後，由本院合議庭裁定以簡式審判程序
審理，判決如下：
    主    文
丙○○、甲○○均證人，於執行審判職務之公署審判時，於案情
有重要關係之事項，供前具結，而為虛偽陳述，各處有期徒刑伍
月。
    事實及理由
一、本院認定之犯罪事實及證據、應適用之法條均引用檢察官起
    訴書之記載（如附件）。
二、依刑事訴訟法第二百九十九條第一項前段、第二百七十三條
    之一第一項、第三百十條之二、第四百五十四條，刑法第一
    百六十八條，判決如主文所示。
三、如不服本判決，得於判決書送達之日起十日內，以書狀敘述
    理由，向本院提出上訴。
中      華      民      國    95  年    6  月    2    日
                    刑事第三庭  法  官    賴妙雲
上正本證明與原本無異。
如不服本判決，應於送達後十日內向本院提出上訴狀（須附繕
本），上訴於台灣高等法院台中分院。
                                書記官  孫曉鳳
中      華      民      國    95  年    6  月    2    日
附錄論罪科刑法條
刑法第一百六十八條：
第  168 條  (偽證罪)
            於執行審判職務之公署審判時或於檢察官偵查時，
            證人、鑑定人、通譯於案情有重要關係之事項，供
            前或供後具結，而為虛偽陳述者，處七年以下有期
            徒刑。
附件：
臺灣臺中地方法院檢察署檢察官起訴書
                                      95年度偵字第2200號
    被      告  丙○○  男  29歲（民國○○年○月○日生）
                        住彰化縣和美鎮○○里○○路○段636
                        巷150弄27號
                        身分證統一編號：Ｚ000000000號
                甲○○  女  22歲（民國○○年○○月○○日生）
                         住同上
                        （另案交彰化縣警察局和美分局依法
                         處理）
                        入境許可證號碼：0000000000號
上列被告等因偽證案件，已經偵查終結，認應該提起公訴，茲將
犯罪事實及證據並所犯法條分敘如下：
            犯罪事實
一、丙○○於民國94年9月29日，在臺灣臺中地方法院檢察署偵
    查庭內，於周賽玉涉嫌違反臺灣地區與大陸地區人民關係條
    例案件（本署94年度偵字第14436號）中，經檢察官以證人
    身分訊問，於陳述前經檢察官諭知具結之義務及偽證之處罰
    後，命其具結，丙○○明知具結後應據實陳述，並不得為任
    何不實之陳述，於94年9月29日證稱：「（與甲○○結婚？
    ）我們是假結婚，因為在93年9月間，周賽玉當時叫我過去
    大陸娶他妹妹過來。」、「（娶她妹妹？）一開始是說娶她
    妹妹，後來就變成娶她女兒。」、「（有無宴客？）有宴客
    ，但是宴客是請假的，因為是甲○○的哥哥找一些人來吃一
    吃，他們來參加的人都知道是假的。」、「（為何要娶她？
    ）是周賽玉叫我，我才這樣做的。」、「（給你什麼好處？
    ）過去那邊的費用都是周賽玉出的，周賽玉另外又拿了2萬
    元給我。」、「（結婚後有無與甲○○履行夫妻義務從事性
    行為？）沒有。因為當初說好就是假的」、「（為何要配合
    ？）與周賽玉就是朋友，他說要我幫忙，我就過去了」等語
    ，詎於95年1月4日，在臺灣臺中地方法院94年度訴字第3637
    號案件審理時，具結後竟翻異前詞而改口證稱：「（你娶甲
    ○○，周賽玉總共給你多少錢？）我有向她借錢，但她沒有
    給我。」、「（所以你娶甲○○，包括去大陸往返，整個婚
    事完成周賽玉有無拿錢給你？）沒有。」、「（你往返大陸
    機票何人買的？）我自己買的。」、「（旅行社的錢何人出
    的？）由周賽玉出的，我再拿給她。」、「（旅行社的錢周
    賽玉出多少？）我不太記得，我後來拿給周賽玉四萬元，是
    分二次，每次各二萬元，但周賽玉說是自己人，所以沒有拿
    。」、「（從結婚之後，有無和甲○○發生性關係？）有，
    在大陸時就有發生關係，回來之後也有。」、「（本案是你
    到警局自首說和甲○○假結婚，本件到底和甲○○是真結婚
    ，還是假結婚？）我和甲○○是真結婚。」、「（本案涉及
    誣告罪，是否認罪？）我認罪。」、「（甲○○在台中工作
    去你那邊幾次？）不太記得，一個月約四、五次。」、「（
    每次去有無發生性關係？）每次去都有。」等語，而就與甲
    ○○是否假結婚乙節，為不實事項之陳述。
二、甲○○於民國94年9月29日，在臺灣臺中地方法院檢察署偵
    查庭內，於周賽玉涉嫌違反臺灣地區與大陸地區人民關係條
    例案件（本署94年度偵字第14436號）中，經檢察官以證人
    身分訊問，於陳述前經檢察官諭知具結之義務及偽證之處罰
    後，命其具結，丙○○明知具結後應據實陳述，並不得為任
    何不實之陳述，竟證稱：「（你與丙○○假結婚？）是。」
    、「（為何與丙○○假結婚？）就是單純想要來臺灣。」、
    「（是何人提議？）我自己想要來臺灣，就請已經在臺灣的
    媽媽周賽玉接洽。」、「（有無與丙○○發生性行為？）沒
    有。」、「（你也知道這是假結婚？）以前也有人一開始是
    假結婚，後來感情培養出來也變成真結婚，後來丙○○會打
    人，我才不想與他變真結婚。」、「（你何時來台？）94年
    2月份我來臺灣，住在丙○○在和美的家中，住了半個月，
    因為丙○○都不在家，所以沒有發生性關係，我是在94年3
    、4月間才去依靠周賽玉，就住在周賽玉位於台中福龍街家
    中。」、「（從頭到尾你都知道這一開始就是假結婚來台？
    ）我知道。」等語，詎於95年1月4日，在臺灣臺中地方法院
    94年度訴字第3637號案件審理時，具結後竟翻異前詞，改口
    證稱：「（你和丙○○結婚後，有無發生性關係？）有，在
    大陸，臺灣也有。」、「（之前在警訊、偵訊時坦承和丙○
    ○假結婚，是否屬實？）是的。」、「（為何要承認？）因
    為我氣丙○○這樣對我，因為他對我家暴，還要把我告上法
    院。」、「（在檢察官所述，是否屬實？）不實在，我當時
    作偽證。」等語，而就證述與丙○○是否假結婚乙節，為不
    實事項之陳述。
三、案經臺灣臺中地方法院職權告發偵辦。
            證據並所犯法條
一、證據清單：
   (一)被告丙○○偵查中之自白。
   (二)被告甲○○偵查中之自白。
   (三)臺灣臺中地方法院檢察署94年度偵字第14436號94年9月29日
     之偵查筆錄。
   (四)臺灣臺中地方法院94年度訴字第3637號95年1月4日之審理筆
     錄。
   (五)證人結文4張（偵、審）。
二、核被告丙○○、甲○○所為，均係犯刑法第168條偽證罪嫌
    。
三、依刑事訴訟法第251條第1項提起公訴。
   此  致
臺灣臺中地方法院
中    華    民    國    95    年    4     月    17    日
                               檢察官    乙 ○ ○
本件正本證明與原本無異
中    華    民    國    95    年    4     月    24    日
                               書記官    林 琦 偉


司法院資訊處製作；財團法人民間司法改革基金會備份。
